# 为什么在文库不能下载文件？

提问人：XxWcheng 时间：2012-03-20 22:39:16
我想在视野文库下载验资报告-公司合并设立新公司的文档，且我有金币126,为什么总显示我的金币为零，不能下载啊？请位老师指教！谢谢！急用！

回答人：chenyiwei
文库的金币和视野其他地方的金币是两回事，不能通用（虽然都可以充值， 1 元人民币可以充 10 个）。